【裁判字號】    94,易,741
【裁判日期】    950330
【裁判案由】    違反電子遊戲場業管理條例
【裁判全文】
臺灣士林地方法院刑事判決               94年度易字第741號
公  訴  人  臺灣士林地方法院檢察署檢察官
被      告  乙○○
上列被告因違反電子遊戲場業管理條例案件，經檢察官聲請簡易
判決處刑（94年度偵字第4030號），本院士林簡易庭認不宜以簡
易判決處刑（94年度士簡字第879 號），簽由本院改依通常程序
審理，本院判決如下：
    主  文
乙○○違反未依電子遊戲場業管理條例辦理營利事業登記者，不
得經營電子遊戲場業之規定，處有期徒刑肆月，如易科罰金以
佰元折算壹日。
扣案之「水果台」壹台（含IC板壹片）、「SUPER JOKER 」伍台
（含IC板伍片）、「皇冠小丑」台（含IC板片），均沒收。
    事  實
一乙○○明知未依電子遊戲場業管理條例規定辦理營利事業登記
  者，不得經營電子遊戲場業，竟於民國94年1 月21日，以每月
  租金新台幣（下同）25,000元向不知情之曾秀美承租臺北縣汐
  止市○○○路129 巷32號1 樓及地下室後，即在該址地下室擺
  設電子遊戲機「水果台」1 台、「SUPER JOKER 」5 台、「皇
  冠小丑」3 台，經營電子遊戲場業，供不特定之人至該處消費
  把玩機台，嗣於94年3 月9 日下午7 時30分，為警持搜索票，
  在上址搜索扣得前述電子遊戲機「水果台」1 台（含IC板1 片
  ）、「SUPER JOKER 」5 台（含IC板5 片）、「皇冠小丑」3
  台（含IC板3 片），及乙○○所有無IC板之「TV-G甲ME 」5 台
  、「水果台」9 台、監視器材1 組、監視器螢幕1 台及監視器
  鏡頭2 個。
二案經臺北縣政府警察局汐止分局報告臺灣士林地方法院檢察署
  檢察官偵查後聲請以簡易判決處刑，經本院士林簡易庭認不宜
  以簡易判決處刑，簽由本院改依通常程序審理。
    理  由
一訊據被告乙○○，固不否認於94年1 月21日，以每月25,000元
  租金向曾秀美承租臺北縣汐止市○○○路129 巷32號1 樓及地
  下室後，即將伊所有為警扣得之前開電子遊戲機「水果台」1
  台、「SUPER JOKER 」5 台、「皇冠小丑」3 台放置上址等情
  不諱，惟矢口否認上開犯行，辯稱：伊買上開電子遊戲機係要
  做機台買賣，並未供人把玩，且所買之機台均堆置在地下室中
  間，並非整齊排放在牆邊，另伊擺放之機台均未插電云云，然
  查：
  (一)臺北縣政府警察局汐止分局員警，於94年3 月9 日下午7 時
    30分持本院核發之搜索票，至臺北縣汐止市○○○路129 巷
    32號1 樓及地下室搜索，在該址地下室扣得電子遊戲機「水
    果台」1 台（含IC板1 片）、「SUPER JOKER 」5 台（含IC
    板5 片）、「皇冠小丑」3 台（含IC板3 片）。在地下室扣
    得之電子遊戲機，係沿地下室之3 面牆壁1 台台整齊擺放，
    且警員丙○○負責查扣之該排電子遊戲機確有插電等情，業
    據證人丙○○於本院審理時證述綦詳（本院95年3 月16日審
    判筆錄參照），並有本院94年度聲搜字第296 號搜索票、臺
    北縣政府警察局汐止分局搜索、扣押筆錄、扣押物品目錄表
    、地下室平面圖、現場照片、代保管單等在卷可證（見第40
    30號偵卷頁10～29），復有扣案之IC板9 片可佐，堪可認定
    。
  (二)次據證人蔡天保於本院審理時結證稱：伊於94年3 月5 日下
    午3 時許，與「阿政」之友人「阿祥」同至臺北縣汐止市○○○路129 巷32號地下室玩電動玩具，該處電動玩具均靠牆
    壁1 台台整齊擺放，且電動玩具之螢幕幾乎都亮著，應都有
    插電，當天除伊與「阿祥」外，另有1 、2 個人在玩電動玩
    具等語（參本院95年2 月16日審理筆錄）。查證人蔡天保與
    被告素不相識，又無怨隙，衡情當無自陷偽證刑責而構陷被
    告之理，其所言應堪採信。依其證詞，堪認臺北縣汐止市○○○路129 巷32號地下室確有擺設電子遊戲機，且供不特定
    人把玩至明。
  (三)再查上址地下室除擺放電子遊戲機外，於每台電子遊戲機旁
    幾乎均有擺設椅子，且至少擺設15張椅子乙情，有拍攝上址
    地下室之現場照片附卷可稽（參前述偵卷頁24、26、27、29
    ），倘被告擺設之電子遊戲機非供人把玩，何需於大多之電
    子遊戲機旁均擺設椅子？堪信被告擺設電子遊戲機，係供不
    特定人把玩，經營電子遊戲場業無訛。被告雖辯稱：在地下
    室擺設椅子，是供試機台使用云云，然查被告若係欲試機台
    而擺設椅子，其僅需擺設幾張即可，何需於大部分之電子遊
    戲機旁均擺設椅子，且數量達10餘張，被告此部分之辯解，
    顯屬臨訟卸責之詞，不足採信。
  (三)雖被告辯稱：上開電子遊戲機伊係堆放在上址地下室中間，
    並未沿著牆壁1 台台排放，前述現場照片所示，應係警方重
    新擺設過再照相以誣陷伊云云，然查上址地下室之電子遊戲
    機係靠著地下室之3 面牆壁1 台台整齊擺放等情，業據證人
    蔡天保、丙○○證述在卷。再查臺北縣政府警察局汐止分局
    員警至上址搜索時，因無人應門，該分局員警遂央請忠孝里
    里長丁○○到場，及請鎖匠開鎖進入等情，業據證人丙○○
    於本院證述在卷，並有忠孝里里長丁○○簽名之前述搜索票
    、扣押物目錄表及搜索扣押筆錄在卷可佐，是臺北縣政府警
    察局汐止分局員警於進入上址搜索時，忠孝里里長丁○○亦
    在現場。查於警方搜索時，既有非警方人員之里長在場，警
    方至愚亦不致於有第3 人在場時，仍故意挪動電子遊戲機之
    擺設，以拍照誣陷被告，況扣案電子遊戲機數量甚多，每台
    重量亦非輕，實非數名警員即可輕易挪動原放置位置，以靠
    牆壁擺放整齊，是被告上開所辯，顯與事實不符，難以採信
    。另被告辯稱：伊購買電子遊戲機，係要做機台買賣，且伊
    已刊登出售電子遊戲機之廣告云云，並提出登有批發零售電
    子遊戲機廣告之跳蚤雜誌13本為據，惟查被告於偵查中業已
    供稱：伊尚未在雜誌上刊登出售電子遊戲機之廣告等語（參
    前開偵卷頁44），其於本院翻異前供，前後所述不一，是被
    告所提跳蚤雜誌之廣告係否其所刊登，即堪啟疑。再查被告
    於本院自承：94年初，伊使用門號0000000000、0000
    000000 之 行動電話等語（見本院95年3 月16日審理筆錄）
    ，惟觀諸被告所提其刊登電子遊戲機買賣之跳蚤雜誌廣告（
    詳見扣案各跳蚤雜誌折頁處），聯絡人為「張先生」，所留
    之聯絡電話為「0000000000」，該廣告刊登之聯絡電話非被
    告94年初使用之電話，果該廣告為被告刊登，被告何以不以
    其使用之電話為聯絡電話？次細酌被告稱其所登之廣告，其
    上登載之電子遊戲機樣式均無前述扣案之電子遊戲機，倘上
    開廣告確為被告所登，被告登廣告之目的既在出售其所有之
    電子遊戲機，應係將其有之電子遊戲機登載在廣告上，方符
    常情，豈有刊登非其所有電子遊戲機照片之理，由此益堪認
    扣案跳蚤雜誌之廣告非被告刊登。另被告於94年3 月9 日為
    警查獲，其所有之電子遊戲機亦遭扣案，被告已無電子遊戲
    機可販售，衡諸常情，被告當不會再刊登出售電子遊戲機之
    廣告，惟被告所提出登有電子遊戲機買賣廣告之跳蚤雜誌中
    第107 、108 、109 、115 期，均為94年3 月16日後出刊，
    益徵上開廣告非被告刊登至明。被告又辯稱：若伊係經營電
    動玩具業，何以警察未扣得賭資、帳冊云云，惟查警方至上
    址搜索時，該址並無人員在場等情，業據證人丙○○於本院
    審理時證述在卷，顯見警方搜索當時該址並未營業，是經營
    該電子遊戲機業之帳冊、現金，即可能於前次營業休息時，
    遭人攜走未留在該處。況經營電子遊戲場業，非以書立帳冊
    為要，是縱未扣得帳冊、賭資，亦難執之對被告為有利之認
    定。
  (四)綜上所述，被告所辯均為卸責之詞，不足採信。另被告聲請
    傳喚證人丁○○，以證明其隨警方至上址搜索時所見之情形
    ，惟經本院先後2 次傳訊證人丁○○，證人丁○○均未到庭
    ，因本院認本件事證已明，無再傳喚丁○○之必要，故就此
    部分之證據不予調查，附此敘明。本件事證明確，被告犯行
    洵堪認定，應依法論科。
二按經營電子遊戲場業，應依公司法或商業登記法辦理公司或商
  業登記；未依本條例規定辦理營利事業登記者，不得經營電子
  遊戲場業，電子遊戲場業管理條例第10條第1 項前段、第15條
  分別定有明文。核被告乙○○所為，係違反電子遊戲場業管理
  條例第15條規定，應依同法第22條論處。被告雖自94年1 月21
  日承租上址房屋後至94年3 月9 日下午7 時30分為警查獲前某
  時，均經營電子遊戲場業，然經營電子遊戲場業係反覆從事同
  一業務之行為，在法律之評價上，應屬單純一罪，故被告雖於
  前述期間經營電子遊戲場業，應僅成立一罪。爰審酌被告未依
  法辦理營利事業登記，擅自經營電子遊戲場業，及其設置電子
  遊戲機之數量、所生之危害，暨犯罪後否認犯行，態度不佳等
  一切情狀，量處如主文所示之刑，並諭知易科罰金之折算標準
  。
三扣案之「水果台」1 台（含IC板1 片）、「SUPER JOKER 」5
  台（含IC板5 片）、「皇冠小丑」3 台（含IC板3 片），為被
  告所有，業據被告陳明在卷，且供本件犯罪所用，應依刑法第
  38條第1 項第2 款規定宣告沒收，至其餘扣案之無IC板之「TV
  -G甲ME 」5 台、「水果台」9 台、監視器材1 組、監視器螢幕
  1 台及監視器鏡頭2 個，雖為被告所有，然無證據證明為被告
  犯罪所用，自無從諭知沒收，檢察官聲請宣告沒收，即乏所據
  ，併予敘明
四公訴意旨另認：被告於前揭時地，另擺設電子遊戲機「水果台
  」9 台及「TV- G甲ME」5 台，經營電子遊戲場業，亦違反電子
  遊戲場業管理條例第15條規定，應依同法第22條論處云云。然
  按犯罪事實應依證據認定之，無證據不得認定其犯罪事實，又
  不能證明被告犯罪者，應諭知無罪判決，刑事訴訟法第154 條
  、第301 條第1 項分別定有明文。查被告雖於上址另擺設「TV
  -G甲ME 」5 台及「水果台」9 台，惟所擺設之「TV-G甲ME 」5
  台、「水果台」9 台均無IC板，該電子遊戲機無IC板，即無法
  驅動程式，供人把玩，是被告自無從以該無IC板之「TV-G甲ME
  」5 台、「水果台」9 台供人把玩，經營電子遊戲場業。此部
  分犯罪不能證明，因檢察官認此部分與已起訴且經本院論罪科
  刑部分，為實質上一罪關係，爰不另為無罪之諭知。
五據上論斷，應依刑事訴訟法第452 條、第299 條第1 項前段，
  電子遊戲場業管理條例第22條，刑法第11條前段、第41條第1
  項、第38條第1 項第2 款、罰金罰鍰提高標準條例第2 條，判
  決如主文。
本案經檢察官林聰良到庭執行職務。
中    華    民    國    95    年    3     月    30    日
                  刑事第五庭審判長法  官  朱光仁
                                  法  官  許辰舟
                                  法  官  江翠萍
以上正本證明與原本無異。
如不服本判決，應於判決送達後10日內，向本院提出上訴狀。
                                  書記官  范淑芬
中    華    民    國    95    年    4     月    3     日
附錄：本案論罪科刑法條全文
電子遊戲場業管理條例第22條
違反第15條規定者，處行為人1 年以下有期徒刑、拘役或科或併
科新台幣50萬元以上250萬元以下罰金。


司法院資訊處製作；財團法人民間司法改革基金會備份。
